臺灣高雄地方法院刑事判決　　　　　　　94年度易字第1848號
公　訴　人　臺灣高雄地方法院檢察署檢察官
被　　　告　丁○○
上列被告因竊盜案件，經檢察官提起公訴（94年度偵字第19188
號、第20136 號、第21131 號），被告於本院準備程序進行中，
就被訴事實為有罪之陳述，經本院告知簡式審判程序意旨，並聽
取公訴人及被告之意見後，本院合議庭裁定由受命法官獨任依簡
式審判程序審理，判決如下：
    主  文
丁○○連續攜帶兇器竊盜，累犯，處有期徒刑壹年貳月。
扣案之六角扳手壹支、鐵條肆支，均沒收。
    事  實
一、丁○○前因施用毒品案件，經本院以91年度訴字第427 號、
    91年度易字第3872號分別判處有期徒刑1 年2 月、6 月確定
    ，二案接續執行，於民國93年8 月3 日縮短刑期執行完畢，
    於同年11月13日保護管束期滿，假釋未經撤銷，均以執行完
    畢論。詎意圖為自己不法所有，基於竊盜之概括犯意，連續
    於下述時、地竊取阮淑萍等人所有之財物，得手後，分別於
    下開時、地為警查獲：
    (一)於94年8 月23日11時許，見阮淑萍所有、原有車牌號碼6K
      —60 83 號（改懸掛J8—6026號車牌）之自小貨車停放在
      高雄縣美濃鎮外六寮地區○○○道路上，車門未鎖，即自
      行以連結電門電線之方式，發動引擎駛離竊取得手。嗣於
      同年月24日12時20分許，丁○○駕駛上開竊得之自小貨車
      搭載不知情之楊國安，行經高雄縣旗山鎮○○路○○道路
      附近，為警發覺有異而攔檢查獲；
    (二)又於94年8 月31日23時許，見甲○○所有之車號VT—1259
      號自小貨車停放在高雄縣美濃鎮○○路○ 段267 號附近，
      竟持拾得、客觀上具危險性足以傷害人身體之T 形扳手1
      支，以該扳手撬開車門並強行轉動電門之方式，發動引擎
      駛離竊取得手，以供己代步之用。嗣於翌日10時許，丁○
      ○駕駛前開竊得自小貨車，行經高雄縣旗山鎮污水處理廠
      附近時，為警發覺有異而攔檢查獲，並當場扣得拾得之T
      形扳手1 支；
    (三)復承前開竊盜犯意，於94年9 月13日1 時許，在高雄縣六
      龜鄉○○路67號附近，見乙○○使用之車號YX—1077號自
      小貨車停放該處，竟持其所有客觀上具危險性足以傷害人
      身體之六角扳手，以該扳手撬開車門並強行轉動電門之方
      式，發動引擎駛離竊取得手，以供己代步之用；
    (四)丁○○旋於94年9 月13日凌晨4 時許，駕駛該竊得之車牌
      號碼YX—1077號自用小貨車，駛往高雄縣美濃鎮○○路38
      0 巷附近之產業道路，以其所有之鐵條攀爬上電線桿，持
      客觀上具危險性足以傷害人身體之老虎鉗1 支剪斷電纜線
      之方式，竊取臺灣電力股份有限公司所有之電纜線即供電
      設備共234 公尺，得手後置放於自用小貨車內以載運變賣
      花用。嗣於同日上午10時許，丁○○駕駛上開竊得之自小
      貨車，行經高雄縣美濃鎮○○街王爺廟前附近時，為警發
      覺有異而攔檢查獲，並當場扣得其所有供竊盜所用之六角
      扳手1 支、鐵條4 支，及非被告所有、為被告竊盜所用之
      老虎鉗1 支。
二、案經高雄縣政府警察局旗山分局移送臺灣高雄地方法院檢察
    署檢察官偵查起訴。
    理  由
一、本件被告丁○○所犯為死刑、無期徒刑、最輕本刑為3 年以
    上有期徒刑以外之罪，其於準備程序進行中，就被訴事實為
    有罪之陳述，經告知簡式審判程序之旨，並聽取當事人之意
    見後，本院合議庭裁定由受命法官獨任進行簡式審判程序，
    合先敘明。
二、上揭事實，業據被告丁○○於本院審理時供認不諱，核與被
    害人阮淑萍、甲○○、乙○○於警詢及偵查中證述，證人丙
    ○○於偵查中證述之情節大致相符，並有贓物認領保管單4
    紙及照片4 張附卷可稽。被告之自白與事實相符，自可採為
    認定事實之依據。從而，本件事證明確，被告連續竊盜犯行
    ，堪以認定。
三、按扳手、老虎鉗子等，質地堅硬，為被告用以破壞車門鎖或
    剪斷電纜線，有其照片附卷可證，在客觀上足對人之生命、
    身體、安全構成威脅，具有危險性，係屬兇器無疑。被告徒
    手竊取阮淑萍所有之自小貨車（即事實一(一)），係犯刑法第
    320 條第1 項之普通竊盜罪；又攜帶T 型扳手或六角扳手竊
    取甲○○所有或陳雨芳所有之自小貨車（即事實一(二)(三)），
    並以老虎鉗子剪斷台電公司所有之電纜線以竊取變賣（即事
    實一(四)），核其所為，均係犯刑法第321 條第1 項第3 款之
    攜帶兇器竊盜罪。被告所為4 次竊盜行為，時間緊接，犯罪
    基本構成要件相同，顯係基於概括之犯意為之，為連續犯，
    應依刑法第56條之規定，以情節較重之攜帶兇器竊盜罪論處
    ，並加重其刑。其前因施用毒品案件，經本院分別判處有期
    徒刑1 年2 月、6 月確定，二案接續執行，於93年8 月3日
    縮短刑期執行完畢，於同年11月13日保護管束期滿，假釋未
    經撤銷，均以執行完畢論，此有臺灣高等法院被告前案紀錄
    表及臺灣高雄地方法院檢察署刑案資料查註紀錄表各乙份在
    卷可稽，其於5 年以內再犯本件有期徒刑以上之罪，為累犯
    ，應依刑法第47條規定加重其刑，並遞加重之。爰審酌被告
    正值壯年，不思循正當途徑賺取財物，僅因貪圖小利，即多
    次竊取他人價值非微之貨車，並持客觀上可供兇器使用之扳
    手、老虎鉗竊取他人之物，又查其甫因竊盜案件，經本院於
    94年7 月27日以94年度易字第1027號判處有期徒刑1 年，被
    告不思警惕，又犯本案，經警多次查獲，猶為之，顯見惡性
    非輕；另考量犯後坦承犯行，所竊取之貨車、電纜線等物均
    返還被害人，有贓物認領保管單4 紙在卷可稽，所生危害尚
    非過鉅，及其犯罪手段、情節等一切情狀，量處如主文所示
    之刑，以示懲儆。至扣案之六角扳手、鐵條4 支，為被告所
    有供犯罪所用之物，經被告供承在卷，應依刑法第38條第1
    項第2 款規定，予以宣告沒收，其餘扣案之老虎鉗、T 型扳
    手，非被告所有，業經被告陳述明確（見本院卷第41頁），
    亦非屬違禁物，爰不為沒收之諭知，併此說明。
據上論斷，應依刑事訴訟法第273 條之1 第1 項、第299 條第1
項前段，刑法第56條、第321 條第1 項第3 款、第47條、第38條
第1項第2款，判決如主文。
中　　華　　民　　國　　94　　年　　12　　月　　12　　日
                  刑事第六庭    法　官  楊佩蓉
以上正本證明與原本無異。
如不服本判決，應於收受送達後10日內向本院提出上訴書狀。
 　　　　　　　　　　　　       書記官  翁淑珮
中　　華　　民　　國　　94　　年　　12　　月　　12　　日
附錄本案論罪科刑法條全文：
刑法第321 條
犯竊盜罪而有左列情形之一者，處6 月以上、5 年以下有期徒刑
：
一  於夜間侵入住宅或有人居住之建築物、船艦或隱匿其內而犯
    之者。
二  毀越門扇、牆垣或其他安全設備而犯之者。
三  攜帶兇器而犯之者。
四  結夥三人以上而犯之者。
五  乘火災、水災或其他災害之際而犯之者。
六  在車站或埠頭而犯之者。
前項之未遂犯罰之。
